【裁判字號】    92,訴,213
【裁判日期】    920909
【裁判案由】    違反槍砲彈藥刀械管制條例
【裁判全文】
臺灣苗栗地方法院刑事判決                          九十二年度訴字第二一三號
    公  訴  人  臺灣苗栗地方法院檢察署檢察官
    被      告  甲○○  男  三.
    指定辯護人  本院公設辯護人  乙○○
右列被告因違反槍砲彈藥刀械管制條例案件，經檢察官提起公訴（九十二年度偵字第
一七五三號），本院判決如左：
    主  文
甲○○未經許可製造其他可發射子彈具有殺傷力之改造手槍，處有期徒刑伍年貳月，
併科罰金新臺幣伍萬元，罰金如易服勞役，以銀元參佰元即新臺幣玖佰元折算壹日。
扣案具有殺傷力之仿ＧＬＯＣＫ廠半自動手槍製造之改造手槍壹枝（含彈匣壹個，槍
枝管制編號0000000000），及具有殺傷力之土造子彈伍顆均沒收。
    事  實
一、甲○○於民國（下同）九十一年十二月間某日，在新竹縣新竹市○○街某模型刀
    械店，以新台幣（下同）四千八百元價格，購得尚未具有殺傷力之仿ＧＬＯＣＫ
    廠半自動手槍製造之玩具手槍一枝（含彈匣一個，槍枝管制編號0000000
    000），及不具殺傷力之土造子彈十六顆後，即自購入後第三日起，竟未經許
    可，在其苗栗縣西湖鄉湖東村八鄰頂埔九之二十九號住處（起訴書誤載為苗栗縣
    苗栗市西湖鄉湖東里八鄰頂埔九之二號），分別以換裝土造金屬槍管，及以銼刀
    （未據扣案）裝填火藥、裝上彈頭等方式，將上開槍、彈，改造成具有殺傷力之
    手槍一枝（含彈匣一個）及子彈八顆（子彈部分原有十六顆，因七顆子彈改造失
    敗後遭丟棄，只剩九顆子彈扣案，又其中一顆子彈無底火未具有殺傷力，故僅有
    八顆子彈具有殺傷力）後，並加以持有。
二、嗣新竹市警察局刑警隊偵三組員警，於九十二年一月六日下午五時，在新竹縣新
    豐鄉○○路○段八一七號「仙迪電動遊藝場」內，見甲○○與其友人鄒宗澤、林
    文龍形跡可疑，向前盤查，其中林文龍同意警方檢查其所駕駛之車牌號碼七Ｐ─
    九九三八號自用小客車（該車為林文龍之母何秀菊所有），並主動帶同警方前往
    該遊藝場對面空地之停車位置，由林文龍打開車門讓警方查看，結果警方在該車
    右後座一只背袋內，查獲甲○○所有之上開改造手槍一枝（含彈匣一個）及子彈
    三顆，甲○○除向警方供稱該批槍彈為其所有外，並於同日晚上八時許，帶同警
    方前往其上開住處二樓房間，自行在其床鋪底下抽屜內取出另六顆改造子彈交給
    警方。
三、案經新竹市警察局移送台灣新竹地方法院檢察署檢察官呈請台灣高等法院檢察署
    檢察長核轉臺灣苗栗地方法院檢察署檢察官偵查起訴。
    理  由
一、右揭事實，迭據被告甲○○於警詢時及偵、審中供認不諱，而證人鄒宗澤、林文
    龍於警詢時亦證述：在車內查獲之槍彈均係被告甲○○所有等語屬實，並有查獲
    之槍彈照片三幀在卷足憑，及具殺傷力之手槍一枝（含彈匣一個）、子彈九顆（
    其中一顆未具殺傷力）扣案足資佐證，是被告甲○○上開自白，與事實相符。至
    扣案之手槍一枝及子彈九顆經送鑑驗結果：其中送鑑改造手槍一枝（槍枝管制編
    號0000000000），認係以仿ＧＬＯＣＫ廠半自動手槍製造之玩具手槍
    ，換裝土造金屬槍管改造而成之改造手槍，認具殺傷力；另送鑑改造子彈九顆，
    其中一顆認係土造子彈，經檢視不具底火，認不具殺傷力；其餘八顆認均係土造
    子彈，採樣三顆試射，均可擊發，認具殺傷力，有內政部警政署刑事警察局九十
    二年三月六日刑鑑字第０九二０００六一六七號槍彈鑑定書乙份在卷足稽。事證
    明確，被告甲○○之犯行洵堪認定。
二、核被告甲○○所為，係犯槍砲彈藥刀械管制條例第十一條第一項未經許可製造其
    他可發射子彈具有殺傷力之手槍罪、同條例第十二條第一項未經許可製造子彈罪
    。被告甲○○以一製造行為，同時改造手槍及子彈，乃一行為同時觸犯二罪名，
    應依刑法第五十五條前段想像競合犯之規定，從一重之未經許可製造其他可發射
    子彈具有殺傷力之手槍罪處斷。原起訴檢察官雖認為被告甲○○所犯前開兩罪，
    應分論併罰，然經蒞庭檢察官當庭變更法律見解，改論以想像競合犯，本院自毋
    庸再加以贅述，附此敘明。爰審酌被告甲○○非法改造手槍及子彈，擁槍自重，
    危害社會治安非輕，理應重罰，惟念未供其他犯罪之用，及犯後能坦白承認，深
    表悔意等一切情狀，從輕量處如主文所示之刑，及就併科罰金部分諭知易服勞役
    之折算標準，以資懲儆。
三、至扣案具有殺傷力之仿ＧＬＯＣＫ廠半自動手槍製造之改造手槍一枝（含彈匣一
    個，槍枝管制編號0000000000），及具有殺傷力土造子彈五顆，均係
    違禁物，應依刑法第三十八條第一項第一款之規定，予以宣告沒收。另扣案未填
    充底火之土造子彈一顆，因尚非屬完整之子彈，及鑑驗時所試射之土造子彈三顆
    ，因已喪失子彈之功能，均不具有殺傷力，非屬違禁物，本院自不另為沒收之諭
    知。又被告甲○○用以改造槍彈之銼刀，因未經扣案，為避免將來執行之困難，
    本院亦不另為沒收之諭知，併此敘明。
據上論斷，應依刑事訴訟法第二百九十九條第一項前段，槍砲彈藥刀械管制條例第十
一條第一項、第十二條第一項，刑法第十一條前段、第五十五條前段、第四十二條第
二項、第三十八條第一項第一款，現行法規所定貨幣單位折算新臺幣條例第二條，罰
金罰鍰提高標準條例第二條，判決如主文。
本案經檢察官洪清秀到庭執行職務。
中      華      民      國      九十二      年      九      月    九    日
                                          臺灣苗栗地方法院刑事第一庭
                                                  法  官  柳  章  峰
右正本證明與原本無異。
如不服本判決應於送達後十日內向本院提出上訴狀（須附繕本）。
中      華      民      國      九十二      年      九      月    九    日
                                                  書記官  歐  明  秀
槍砲彈藥刀械管制條例第十一條第一項
未經許可，製造、販賣或運輸第四條第一項第一款所稱其他可發射金屬或子彈具有殺
傷力之各式槍砲者，處五年以上有期徒刑，併科新臺幣一千萬元以下罰金。
槍砲彈藥刀械管制條例第十二條第一項
未經許可，製造、販賣或運輸子彈者，處一年以上七年以下有期徒刑，併科新台幣五
百萬元以下罰金。


司法院資訊處製作；財團法人民間司法改革基金會備份。
